臺灣嘉義地方法院刑事判決　　　　　　　　95年度自字第13號
自　訴　人　巳○○
　　　　　　甲○○
　　　　　　卯○○○
　　　　　　壬○○
　　　　　　丙○○
　　　　　　己○○
　　　　 　 乙○○
　　　　　　午○○
　　　　　　寅○○
　　　　　　丑○○
　　　　　　未○○
共　　 同
自訴代理人　徐慧齡律師
　　　　　　唐淑民律師
　　　　　　李國禎律師
被　　　告　戊○○
　　　　　　庚○○
共　　　同
選任辯護人　林春發律師
上列被告因背信等案件，經自訴人提起自訴，本院判決如下：
    主  文
戊○○、庚○○均無罪。
    理  由
一、本件自訴意旨略以：
  (一)被告戊○○於民國82年4月7日，經東方金鑽大樓全體住戶選
    任為主任委員，為全體住戶處理大樓公共事務，於擔任主任
    委員期間，與其子即被告庚○○竟意圖為自己不法之利益，
    並損害本人之利益，而違背其任務，自86年4月到95年7月底
    ，於附表一編號1、3、4所示之時間，在不詳之地址，分別
    以被告庚○○及戊○○之名義，與東榮國際電信股份有限公
    司（下稱東榮電信）、和信電訊股份有限公司（和信電訊）
    、泛亞電信股份有限公司（簡稱泛亞電信）及威廣廣告有限
    公司（下稱威廣公司）訂立租賃契約，以附表一編號1、3、
    4所示之金額，將大樓樓頂出租予上開電信公司架設無線電
    話基地台，並將大樓外牆出租予威廣公司，其中泛亞電信則
    自88年3月16日起至95年7月底止，按月將租金匯入被告戊○○所有之臺灣中小企業銀行帳戶內，致生損害於本人之利益
    。
  (二)嗣後因東榮電信要求東方金鑽大樓提出基地台架設同意書，
    被告戊○○為能與東榮電信續約，明知附表二所示之住戶應
    為壬○○、李葉秋蓮、午○○、癸○○、辛○○及乙○○，
    竟於89年12月15日之前，在東方金鑽大樓內，於行動通訊系
    統基地台架設調查表上同意架設基地台欄，分別於附表二所
    示住址之空格內，以年籍資料不詳之黃國欽、陳敬來、莊方
    美惠、顏麗晶、張木榮及林啟仁等之名義，擅自填入上述調
    查表，再持以行使，使東榮電信誤信基地台之架設已得多數
    住戶之同意，致生損害於東榮電信與該等被偽造之名義人，
    及實際居住於該址之住戶，且自訴人等人確因該偽造之文書
    而足以受損害。
  (三)又被告戊○○自82年4月7日起至95年8月5日止，擔任大樓管
    理委員會主任委員期間，負責收取社區停車位租金及出租樓
    頂、牆面之租金，為從事業務之人，竟意圖為自己或第三人
    不法之所有，與被告庚○○基於業務侵占之概括犯意，於東
    方金鑽大樓內，利用職務上之機會，自86年5月1日起至95年
    7月底止（經自訴代理人當庭更正，見本院卷二第251頁），
    連續將業務上代為收取出租樓頂，如附表一編號2所示之租
    金，及臺灣大哥大股份有限公司於86年5月10日，所交付之2
    0,000元保證金，易持有為不法所有之意思，先後予以侵占
    入己並挪用。
  (四)嗣於95年8月5日東方金鑽大樓召開區分所有人會議後發現大
    樓帳務不清，被告戊○○深恐東窗事發，隨即辭去主任委員
    一職，經全體住戶再選出新任主委酉○○後，追查所有款項
    流向及使用狀況後，始查悉上情。因認被告2人涉犯刑法第3
    42條第1項之背信罪嫌（事實欄一(一)部分）、同法第210條之
    偽造私文書罪嫌、同法第216條、第210條之行使偽造私文書
    罪嫌（事實欄一(二)部分）、同法第336條第2項之業務侵占罪
    嫌（事實欄一(三)部分）。
二、按被告未經審判證明有罪確定前，推定其為無罪。犯罪事實
    應依證據認定之，無證據不得認定犯罪事實。不能證明被告
    犯罪者，應諭知無罪之判決，刑事訴訟法第154條、第301條
    第1項分別定有明文。故事實之認定，應憑證據，如未能發
    現相當證據，或證據不足以證明，自不能以推測或擬制之方
    法，以為裁判基礎；又所謂認定犯罪事實之證據，係指足以
    認定被告確有犯罪行為之積極證據而言，而認定犯罪事實所
    憑之證據，雖不以直接證據為限，間接證據亦包括在內，然
    而無論直接或間接證據，其為訴訟上之證明，須於通常一般
    人均不致有所懷疑，而得確信其為真實之程度，始得據之為
    有罪之認定，若其關於被告是否犯罪之證明未能達此程度，
    而有合理性懷疑之存在，致使無從形成有罪之確信，根據「
    罪證有疑，利於被告」之證據法則，即不得遽為不利被告之
    認定，最高法院著有76年度臺上字第4986號判例可資參照。
三、本件自訴人等認被告戊○○、庚○○涉犯上開罪嫌，無非係
    以房屋預定買賣合約書影本、行動通訊系統基地台架設調查
    表影本、95年1月1日至95年8月28日財務收支表、89年度收
    支表、91年度收支表、93年度收支表、94年度收支表、收據
    影本、東方金鑽各年度收支報表各1份為其論據（見本院卷
    二第160-183頁）。
四、本件自訴人等於提出自訴及追加自訴（偽造私文書並行使部
    分）時未於書狀簽章，嗣後已補正簽章，有補充自訴理由狀
    2份在卷可稽（見本院卷二第157、246頁），並當庭以言詞
    或以委託書表示其等有提起自訴之意思，有本院準備程序筆
    錄1份及委託書6份附卷可憑（見本院卷一第163-166、186-
    187、209、211、213、215、217、219頁），且自訴人等係
    東方金鑽大樓區分所有權人，亦有建物登記謄本11份、建物
    改良物所有權狀6份在卷可考（見本院卷一第186-187、189-
    198、210、212、214、216、218、220頁），且委任律師為
    代理人，而就上揭其等主張之偽造私文書並行使部分之犯罪
    事實，使東榮電信認住戶同意出租大樓樓頂架設無線電話基
    地台，自足以生損害居住於該址之自訴人等人，自訴人等應
    為犯罪之被害人，是本件自訴之提起及追加合法，合先敘明
    。
五、訊據被告戊○○、庚○○固供承被告戊○○有為東方金鑽大
    樓全體住戶處理大樓公共事務，並於附表一編號1、3、4所
    示之時間，分別以2人名義，與東榮電信、和信電訊、泛亞
    電信、威廣公司訂立租賃契約，以附表一編號1、3、4所示
    之金額，將大樓樓頂出租予上開電信公司架設無線電話基地
    台，並將大樓外牆出租予威廣公司，其中泛亞電信則按月將
    租金匯入被告戊○○所有之臺灣中小企業銀行帳戶內，並依
    東榮電信要求，提出行動通訊系統基地台架設調查表交予東
    榮電信等情，惟堅決否認有何背信、偽造私文書並行使、業
    務侵占之犯行，辯稱：大樓坐落土地大部分是戊○○所有，
    因為與建商合建，所以契約上載明頂樓使用權歸戊○○，依
    照合建契約書的約定，另外還有住戶的同意書，戊○○有頂
    樓的使用權，因此東榮、和信、泛亞簽約的收入歸私人使用
    。威廣公司就是家樂福，因為牽涉到家樂福要報國稅局租賃
    稅額，所以要用私人名義簽約。庚○○交付行動通訊系統基
    地台架設調查表正本給東榮電信公司的時候，並沒有如附表
    二所示這些人的簽名，不知道為何會出現這些人的簽名。臺
    灣大哥大的收入都歸管理委員會使用，保證金已入帳管理委
    員會，並曾於86年底年終公告過等語。經查：
  (一)背信部分：
  1.被告戊○○於82年4月7日，經東方金鑽大樓全體住戶選任為
    主任委員，為全體住戶處理大樓公共事務一節，業據證人即
    東方金鑽大樓住戶辛○○、辰○○於本院審理時結證明確（
    見本院卷二第110、112-114、122-124、134頁），又被告戊○○於95年9月22日寄發之律師函第四點已載明「84年區分
    所有權人會議決議時任主委之戊○○先生個人不須繳納停車
    費」等語（見本院卷一第114頁），被告戊○○於95年10月4
    日之聲明稿並載明「本大樓新舊主委交接」等語（見本院卷
    一第116頁），而東方金鑽大樓住戶95年8月13日住戶管理委
    員會會議紀錄，亦載明「戊○○先生辭去主委一職案」等語
    （見本院卷一第125頁），且被告戊○○亦供承迄95年交接
    時，有為全體住戶處理大樓公共事務，每年製作收支表，並
    於移交時，製作財產移交清冊及財務收支表辦理移交，是被
    告戊○○於本院審理時否認其係東方金鑽大樓管理委員會主
    任委員，尚非可採。
  2.被告戊○○、庚○○分別於附表一編號1、3、4所示之時間
    ，以其等名義，與東榮電信、和信電訊、泛亞電信、威廣公
    司訂立租賃契約，以附表一編號1、3、4所示之金額，將大
    樓樓頂出租上揭電信公司架設無線電話基地台，並將大樓外
    牆出租予威廣公司，其中泛亞電信則按月將租金匯入被告戊○○所有之臺灣中小企業銀行帳戶內等情，此為被告2人坦
    承不諱，並有東榮電信租賃契約書、和信電訊契約續約同意
    書、泛亞電信屋頂租賃合約、建物租賃合約書、威廣公司廣
    告租賃條件書、臺灣中小企業銀行嘉義分行96年3月13日96
    嘉義字第40號函附被告戊○○之交易明細各1份附卷可憑（
    見本院卷一第159-160、118頁、本院卷二第24-27頁、本院
    卷一第123頁、本院卷二第39-48頁）。
  3.被告戊○○係嘉義市○○段○○段11-3、11-9號土地所有權
    人，於80年6月16日，與建商申○○簽訂東方金鑽大樓之「
    合建契約書」（見本院卷一第29-30頁），以被告戊○○為
    甲方，建商申○○為乙方，約定「十一、頂樓部分歸頂樓所
    有人使用，且乙方同時興建（在頂樓部分）約十坪之增建給
    甲方」，是依照上揭契約書之約定，被告戊○○對於東方金
    鑽大樓頂樓應有管理使用之權。且住戶辛○○於80年8月17
    日與建商簽訂「房屋預定買賣合約書」（見本院卷二第160-
    172頁），於第二條第三點約定「本大廈屋頂平台範圍屬頂
    樓管理使用（含增建使用）。但公共避難屋頂平台使用部分
    於緊急避難時頂樓住戶均不得排斥其他住戶之共同使用。」
    （見本院卷二第160頁背面），而上揭「房屋預定買賣合約
    書」附件(四)「同意書」，亦載明「查立同意書人辛○○購買
    座落嘉義市○○段○○段11-3、11-4、11-5、11-9等四筆地
    號上興建十層東方金鑽柒樓之2號房屋壹戶，立同意書人願
    無條件同意本棟樓房之屋頂平台除放置公共設施及屋頂避難
    平台外全部歸頂樓所有權人管理使用。壹樓法定空地除機車
    停車場外，歸壹樓店面增建壹至參樓使用。本同意書並及於
    本戶房屋繼受人，恐口無憑，特立本同意書為證。」等語（
    見本院卷二第171頁），是依照上揭同意書之約定，住戶於
    簽約時，亦同意由被告戊○○取得東方金鑽大樓頂樓之使用
    權，是被告2人辯稱：依照合建契約書的約定，另外還有住
    戶的同意書，戊○○有頂樓的使用權等語，應堪予採信。
  4.公寓大廈管理條例於84年6月28日公布，該條例第7條第1項
    第3款規定：「公寓大廈共用部分不得獨立使用供做專有部
    分。其為下列各款者，並不得為約定專用部分：三、公寓大
    廈基礎、主要樑柱、承重牆壁、樓地板及屋頂之構造。」第
    8條規定：「公寓大廈周圍上下、外牆面、樓頂平臺及防空
    避難室，非依法令規定並經區分所有權人會議之決議，不得
    有變更構造、顏色、使用目的、設置廣告物或其他類似之行
    為。」嗣於92年12月31日修正同條例第8條第1項規定：「公
    寓大廈周圍上下、外牆面、樓頂平臺及不屬專有部分之防空
    避難設備，其變更構造、顏色、設置廣告物、鐵鋁窗或其他
    類似之行為，除應依法令規定辦理外，該公寓大廈規約另有
    規定或區分所有權人會議已有決議，經向直轄市、縣（市）
    主管機關完成報備有案者，應受該規約或區分所有權人會議
    決議之限制。」然被告戊○○與建商之契約，及住戶簽訂之
    同意書，係在上揭條例公布前即已簽訂，是否應受上揭條例
    限制，即頂樓可否作為約定專用部分，而使被告戊○○是否
    得以管理使用頂樓，產生爭議，然此係屬民事糾紛，自訴人
    等應提起民事訴訟以解決紛爭，是在法院判決被告戊○○不
    得使用頂樓前，尚難認被告戊○○，依上揭與建商之契約書
    及住戶之同意書，並無權利以其或被告庚○○之名義出租東
    方金鑽大樓予如附表一編號1、3、4之電信公司及廣告公司
    ，或收取東榮電信、和信電訊及泛亞電信之租金。
  5.自訴人等主張上揭電信公司基地台係設置在頂樓之水塔突出
    物上，並非被告戊○○所管理使用之範圍，然電信公司在大
    樓樓頂架設無線電話基地台，係將天線架設在頂樓之水塔突
    出物，而機房則在頂樓一節，業據被告庚○○於本院審理時
    供述在卷（見本院卷二第271頁），並有照片20張附卷可憑
    （見本院卷一第199-202、221-226頁），是水塔突出物既設
    於頂樓，當屬頂樓之一部分。且觀諸被告戊○○與建商及住
    戶上揭書面契約，均未見有排除水塔突出物不得使用之約定
    ，自難以電信公司架設無線電話基地台之天線在頂樓之水塔
    突出物，而認被告戊○○並無使用之權。是被告戊○○雖係
    東方金鑽大樓管理委員會主任委員，惟其既得以其或被告庚○○名義出租頂樓並收取租金，自難認其有何意圖為自己不
    法之利益，損害自訴人等之利益，違背其任務之背信犯行。
  6.至被告庚○○雖以其名義，將東方金鑽大樓外牆出租予威廣
    公司，然此部分廣告之租金收益係供東方金鑽大樓管理委員
    會使用，此為自訴人等所不爭執。參諸如附表一編號5部分
    ，亦係將東方金鑽大樓外牆出租予震群建設股份有限公司，
    僅係使用東方金鑽大樓管理委員會名義一節，有租賃合約書
    1 份附卷足憑（見本院卷一第124頁），而對於此部分廣告
    之租金收益係供東方金鑽大樓管理委員會使用，亦為自訴人
    等所不爭執，是上揭2份契約差異僅為出租人名義不同，故
    被告庚○○雖以其名義將外牆出租予威廣公司，惟既將威廣
    公司租金收入歸東方金鑽大樓管理委員會使用，自難認被告
    戊○○與庚○○有何意圖為自己不法之利益，致生損害於自
    訴人等利益之行為分擔及犯意聯絡，是此部分亦不成立背信
    之犯行。
  (二)偽造私文書並行使部分：
  1.東榮電信89年12月15日「行動通訊系統基地台架設調查表」
    上同意架設基地台欄，經人偽造黃國欽、陳敬來、莊方美惠
    、顏麗晶、張木榮及林啟仁簽名一節，此為被告2人所不爭
    執，並有「行動通訊系統基地台架設調查表」影本1份附卷
    可憑（見本院卷二第36頁）。
  2.經本院函調「行動通訊系統基地台架設調查表」原本，並函
    查承辦人員姓名，經和信電訊函覆：「一、緣遠傳電信股份
    有限公司之子公司遠和電信股份有限公司於93年1月1日與和
    信電訊股份有限公司合併，和信公司為便於消費者識別，合
    併後之存續公司遠和電信於同日變更公司名稱為和信電訊公
    司，故有部份原有和信電訊公司員工辦理離職，合先述明。
    二、旨揭行動電話基地台之架設文件，因未辦理交接，本公
    司目前僅能就現留存之文件資料提供鈞院參酌，經查卷宗未
    留89年12月25日上開基地台行動通訊系統基地台架設調查表
    之原本，而僅留影本在卷。三、因上開調查表未載承辦人員
    經查詢後無從得知該調查表是否為前和信公司所承辦。」等
    語，有和信電訊96年7月10日和信（綱技）字第09620602597
    號函1份附卷足憑（見本院卷二第210頁），而無從調閱原本
    ，是「行動通訊系統基地台架設調查表」原本是否有上揭偽
    造之簽名，卷附影本是否果與原本相符，已非無疑。又東榮
    電信既為和信電訊之前身，則於交接時理應將「行動通訊系
    統基地台架設調查表」原本移交予和信電訊，何以和信電訊
    現僅留影本，已令人不解，況該「行動通訊系統基地台架設
    調查表」承辦人員既然不明，而無法傳喚到庭證明被告庚○○提出「行動通訊系統基地台架設調查表」原本時之簽名情
    形，自不得逕以影本認定被告戊○○、庚○○有偽造住戶簽
    名之犯行。
  3.東方金鑽大樓50號4樓2及50號4樓3之所有人為被告戊○○、
    50號10樓2及50之1號（86年7月31變更登記為50號2樓）之所
    有人為被告庚○○、50號3樓2及50號10樓3之所有人為被告
    戊○○之次子洪谷湧、50號9樓2之所有人為被告戊○○之長
    女洪秋燕、50號9樓3之所有人為被告戊○○之次女洪釗惠、
    52號之所有人為被告庚○○及洪谷湧，有戶口名簿1份、建
    築改良物所有權狀10份附卷可憑（見本院卷二第225-235頁
    ），足見東方金鑽大樓9戶均屬被告2人所有或被告戊○○之
    子女所有。觀諸卷附「行動通訊系統基地台架設調查表」共
    計28戶（見本院卷二第36頁），且同意出租大樓樓頂架設無
    線電話基地台者，有50號4樓1之陳美華、50號7樓3之申○○
    、50號8樓1之丁○○、50號8樓2之子○○、50號9樓1之辰○○，共5戶，加上被告2人及其親友之9戶，共計14戶，已達
    半數，則被告戊○○或庚○○，當無偽造簽名之必要。且東
    方金鑽大樓50號4樓3原本即屬被告戊○○所有，惟依卷附「
    行動通訊系統基地台架設調查表」，50號4樓3亦偽造住戶「
    曾國振」之簽名，是被告戊○○本有權同意出租大樓樓頂架
    設無線電話基地台，其何須偽造曾國振簽名，此亦與常情不
    符。又被告庚○○交付「行動通訊系統基地台架設調查表」
    原本時，其若要偽造住戶簽名，當可偽造如附表二所示實際
    住戶簽名即可，以取信東榮電信，又何須虛捏住戶之簽名。
    揆以被告戊○○係於86年4月22日與東榮電信簽訂租賃契約
    書，自86年4月22日起至91年4月21日止，出租大樓樓頂架設
    無線電話基地台，有租賃契約書1份附卷可參（見本院卷二
    第34-35頁），是被告戊○○早於86年間即與東榮電信簽訂
    租賃契約書，縱其未能提出住戶過半數同意之「行動通訊系
    統基地台架設調查表」，對其與東榮電信之租賃契約亦不生
    影響，且斯時距續約亦相距1年有餘，被告戊○○或庚○○
    並無偽造如附表二所示簽名之必要。是本件並無積極證據足
    以證明被告2人有偽造私文書並行使之犯行。
  (三)業務侵占部分：
    被告戊○○自86年5月1日起至95年7月底止，以東方金鑽大
    樓管理委員會名義，出租大樓樓頂臺灣大哥大股份有限公司
    ，架設無線電話基地台一節，有契約書2份附卷可參（見本
    院卷一第119-120頁、本院卷二第236頁）。又東方金鑽大樓
    住戶自82年起至95年7月底止，無須繳交管理費，且出租大
    樓樓頂架設無線電話基地台之收入有作為管理費一節，已據
    證人辛○○、辰○○於本院審理時結證屬實（見本院卷二第
    125-126、133-134頁），另有被告戊○○提出之89、91、93
    、94年度收支表各1份附卷足參（見本院卷二第144-147頁）
    ，而東榮電信、和信電訊、泛亞電信之租金收入既歸被告等
    收取，是收支表之基地台收入，當係指臺灣大哥大股份有限
    公司之租金收入，是此部分租金收入既有供管理委員會使用
    ，被告2人自無侵占租金收入之犯行。至自訴人認被告戊○○製作之95年1月1日至同年8月28日之財務收支表、94年度
    收支表、東方金鑽各年度收支報表（見本院卷二第176、181
    、183頁），就94年度餘額記載有出入，惟此係被告戊○○
    結算有所誤載或漏列，有選任辯護人提出之準備書狀1份附
    卷可參（見本院卷二第223頁），尚難以此即推論被告2人有
    侵占租金收入。至臺灣大哥大股份有限公司於86年5月10日
    交付20, 000元保證金，有收據1紙附卷可參（見本院卷二第
    182頁），而自訴人等認被告2人並無法提出收支明細表以資
    證明，然依卷附東方金鑽各年度收支報表，可知東方金鑽大
    樓於86年度確有419,750元之收入（見本院卷二第183頁），
    是不能排除被告戊○○已將20,000元之保證金入東方金鑽大
    樓帳戶，難認被告2人有何侵占保證金之犯行。
六、綜上諸情，自訴人等所舉之證據，尚不足以證明被告戊○○
    、庚○○有何背信、偽造私文書、行使偽造私文書、業務侵
    占之犯行，此外，復查無其他積極證據足資證明被告2人有
    何自訴人等所指之犯行，揆諸首揭法條及判例意旨，不能證
    明被告2人犯罪，自應諭知被告無罪之判決。
據上論斷，應依刑事訴訟法第343條、第301第1項判決如主文。
中　　華　　民　　國　　96　　年　　8　　月　　16　　日
                     刑事第二庭  審判長法  官  沈福財
                                       法  官  林青怡
                                       法  官  卓春慧
上列正本證明與原本無異。
如不服本判決，應於判決送達後十日內向本院提出上訴狀，上訴
書狀依法應敘述具體理由，如未敘述具體理由者，應於上訴期間
屆滿後二十日內補提理由書於本院（均應附繕本）。
中　　華　　民　　國　　96　　年　　8 　　月　　21　　日
                                       書記官  汪淑菁
附表一：
┌──┬─────┬────┬────┬────────┬──────┐
│編號│  承租人  │ 出租人 │ 訂約日 │    租賃期間    │    租金    │
├──┼─────┼────┼────┼────────┼──────┤
│1   │東榮電信  │庚○○  │86.4.22 │86.4.22-91.4.21 │每年120,000 │
│    │          │        │        │                │元          │
│    ├─────┼────┼────┼────────┼──────┤
│    │和信電訊  │庚○○  │91.1.29 │91.4.22-94.4.21 │每年144,000 │
│    │(續約)    │        │        │                │元          │
├──┼─────┼────┼────┼────────┼──────┤
│2   │臺灣大哥大│東方金鑽│86.5.10 │86.5.1-91.4.30  │每月10,350元│
│    │股份有限公│管理委員│        │                │            │
│    │司        │會      │        │                │            │
│    │          ├────┼────┼────────┼──────┤
│    │          │東方金鑽│未載    │91.5.1-95.7月底 │每月12,000元│
│    │          │管理委員│        │                │            │
│    │          │會      │        │                │            │
├──┼─────┼────┼────┼────────┼──────┤
│3   │泛亞電信  │戊○○  │88.3.16 │88.3.16-93.3.15 │每月16,500元│
│    │          ├────┼────┼────────┼──────┤
│    │          │戊○○  │93.2.23 │93.3.16-98.3.15 │每月15,500元│
├──┼─────┼────┼────┼────────┼──────┤
│4   │威廣公司  │庚○○  │94.9.23 │94.9.1-95.9.1   │每年85,000元│
│    │          │        │        │                │            │
├──┼─────┼────┼────┼────────┼──────┤
│5   │震群建設股│東方金鑽│95.3.17 │95.2.1-95.8.1   │每月6,000元 │
│    │份有限公司│管理委員│        │                │另電費補貼每│
│    │          │會      │        │                │月1,800元   │
└──┴─────┴────┴────┴────────┴──────┘
附表二：
┌──┬──────┬──────┬─────────┐
│編號│門牌號碼    │偽造之簽名  │實際居住該址之住戶│
├──┼──────┼──────┼─────────┤
│1   │50號3樓1    │黃國欽      │壬○○            │
├──┼──────┼──────┼─────────┤
│2   │50號5樓3    │陳敬來      │李葉秋蓮          │
├──┼──────┼──────┼─────────┤
│3   │50號6樓2    │莊方美惠    │午○○            │
├──┼──────┼──────┼─────────┤
│4   │50號6樓3    │顏麗晶      │癸○○            │
├──┼──────┼──────┼─────────┤
│5   │50號7樓2    │張木榮      │辛○○            │
├──┼──────┼──────┼─────────┤
│6   │50號10樓1   │林啟仁      │乙○○            │
└──┴──────┴──────┴─────────┘
